---
title: "**Teste de Hipótese - Lista 5**"
author: "**Adelmar de Miranda Torres - 19/0072334**"
date: "10/12/2020"
output: pdf_document
---

```{r setup, include=FALSE}
knitr::opts_chunk$set(echo = TRUE)
```

## Contextualização

Será utilizado o banco de dados do STF sobre as ações referentes à Covid-19 (DECISÕES COVID19), obtido no endereço eletrônico [Estatística STF](https://transparencia.stf.jus.br/single/?appid=615fc495-804d-409f-9b08-fb436a455451&sheet=260e1cae-f9aa-44bb-bbc4-9d8b9f2244d5&opt=nointeraction&select=clearall/) no dia 10/11/2020. A partir dele criou-se um banco de dados simplificado, incluindo duas novas variáveis: (1)Tempo de julgamento da ação (Tempo_decisao); e (2) Resultado do julgamento (Decisao): Sucesso - 1; Insucesso - 0, bem como excluindo as variáveis: Data de Autuação, Data Decisão e Em Tramitação. Ademais, a variável Assunto foi simplificada, mantendo-se apenas o ramo principal do Direito envolvido e classificando o assunto QUESTÕES DE ALTA COMPLEXIDADE, GRANDE IMPACTO E REPERCUSSÃO | COVID-19 como COVID-19. Por fim, entendeu-se que as ações que foram impactadas diretamente pela Covid-19 (Covid_19) seriam aquelas classificadas como COVID-19, enquanto que aquelas que foram impactadas indiretamente pela pandemia (Ind_Covid_19) seriam identificadas pelos diversos ramos do Direito.

## As novas variáveis

```{r,message=FALSE,warning=FALSE,echo=FALSE}
library(dplyr)
library(ggplot2)
library(magrittr)
library(knitr)
library(kableExtra)
library(rmarkdown)
library(tidyverse)
library(lubridate)
library(janitor)
library(readxl)
library(tidyr)
library(tibble)
library(haven)
library(stringr)
library(infer)
library(ggpubr)
library(effectsize)
library(sjPlot)
library(GGally)
setwd("~/Métodos Quantitativos/Lista-5")
STF_Covid_19 <- readxl::read_xlsx("~/Métodos Quantitativos/Lista-5/STF_Covid-19 - SIMPLIFICADO 1.xlsx")
z <- glimpse(STF_Covid_19[,c(4,6)])
summary(z)
```

## A Hipótese a ser testada

Tendo em vista a urgência de solucionar as controvérsias que envolvem a pandemia da Covid-19, poder-se-ia esperar que o tempo médio de julgamento das ações vinculadas à Covid-19 que foram bem sucedidas/deferidas (MEDIA A) seria igual ao tempo médio de julgamento das ações indeferidas pelo STF (MEDIA B). Neste sentido, constroi-se a hipótese nula como sendo:

**H0: MEDIA A = MEDIA B**; e, consequentemente,

**H1: MEDIA A diferente da MEDIA B**

**A variável dependente é o tempo de julgamento e a variável independente é se a ação vinculada à pandemia e julgada pelo STF é deferida ou indeferida por esta corte.**

**Em síntese, pretende-se testar se o fato da ação ser deferida ou indeferida pela corte constitucional promove alteração no tempo de julgamento do STF.**

## O Gráfico da MEDIA A e da MEDIA B
```{r,message=FALSE,warning=FALSE,echo=TRUE}
STF_Covid_19 %>% select(Decisao,Tempo_decisao) %>% drop_na() %>%
  mutate(Resultado_julgamento = str_detect(Decisao,"1"),Resultado_julgamento = case_when(Resultado_julgamento==TRUE~"Sucesso",Resultado_julgamento==FALSE~"Insucesso")) %>%
  ggplot() + geom_density(aes(fill=Resultado_julgamento,x=Tempo_decisao),alpha=.8,color=NA) +
  geom_vline(data=. %>% group_by(Resultado_julgamento) %>% summarise(media=mean(Tempo_decisao,na.rm=T)),size=2,aes(color=Resultado_julgamento,xintercept=media)) +
  theme_minimal(base_size = 9) + xlab("Tempo de julgamento") +
  ggtitle("Covid-19: Tempo de julgamento em função do sucesso ou nsucesso da ação vinculada à pandemia") +
  xlim(0,150) + geom_text(x=35,y=0.04,label="34 dias") + geom_text(x=85,y=0.05,label="75 dias") +
  geom_text(x=100,y=0.03,label="Total igual a 40 dias")
```

## Grau de associação entre as variáveis tempo de julgamento e decisão: regressão linear simples

```{r}
(modelo_regress <- STF_Covid_19 %>% select(Decisao,Tempo_decisao) %>% drop_na() %>% lm(Tempo_decisao~Decisao,data = .))
summary(modelo_regress)
sjPlot::plot_model(modelo_regress)
```

Em que pese os coeficientes serem significativos, ou seja, podem ser considerados diferentes de zero, o R2 é bastante pequeno. O tempo de julgamento médio das ações indeferidas é de aproximadamente 34 dias (b0=Intercept) enquanto das deferidas é de aproximadamente 75 dias (b0+b1=Intercept+Decisao[1]).


## Construção dos intervalos

```{r}
STF_Covid_19 %>% select(Decisao,Tempo_decisao) %>% drop_na() %>% 
  mutate(Resultado_julgamento = str_detect(Decisao,"1"),Resultado_julgamento = case_when(Resultado_julgamento==TRUE~"Sucesso",Resultado_julgamento==FALSE~"Insucesso")) %>% ggplot(aes(fill=Resultado_julgamento,x=Tempo_decisao,color=Resultado_julgamento,y=Resultado_julgamento)) +
  stat_summary(fun=mean, geom="point") + stat_summary(fun.data=mean_ci, geom="errorbar", width=0.3) +
  geom_vline(data=. %>% group_by(Resultado_julgamento) %>% summarise(Tempo_decisao=mean(Tempo_decisao,na.rm = T)),
size=2,aes(xintercept=Tempo_decisao,color=Resultado_julgamento)) + theme(legend.position = "none") +
  theme_minimal()
```

## Teste t

```{r}
t_test_results <- STF_Covid_19 %>% select(Decisao,Tempo_decisao) %>% drop_na() %>% 
  mutate(Resultado_julgamento = str_detect(Decisao,"1"),Resultado_julgamento = case_when(Resultado_julgamento==TRUE~"Sucesso",Resultado_julgamento==FALSE~"Insucesso")) %>%
  t_test(formula = Tempo_decisao ~ Resultado_julgamento,
order = c("Sucesso", "Insucesso"))
t_test_results
```

## Gráfico 1

```{r}
media_acoes <- STF_Covid_19 %>% select(Decisao,Tempo_decisao) %>% drop_na() %>%
  mutate(Resultado_julgamento = str_detect(Decisao,"1"),Resultado_julgamento = case_when(Resultado_julgamento==TRUE~"Sucesso",Resultado_julgamento==FALSE~"Insucesso")) %>%
dplyr::filter(Resultado_julgamento %in% c("Sucesso","Insucesso")) %>%
specify(Tempo_decisao ~ Resultado_julgamento) %>%
calculate(stat = "t", order = c("Sucesso","Insucesso"))
distribuicao_teorica <- STF_Covid_19 %>% filter(!is.na(Decisao),!is.na(Tempo_decisao)) %>%
  mutate(Resultado_julgamento = str_detect(Decisao,"1"),Resultado_julgamento = case_when(Resultado_julgamento==TRUE~"Sucesso",Resultado_julgamento==FALSE~"Insucesso")) %>% 
specify(Tempo_decisao ~ Resultado_julgamento) %>%
hypothesize(null = "independence") %>%
calculate(stat = "t", order = c("Sucesso","Insucesso"))
distribuicao_teorica %>%
visualize(method = "theoretical") +
shade_p_value(media_acoes,direction = "two-sided") +
labs(title = "Distribuição teórica",x="Estatística t",y="Densidade")
```

## Gráfico 2 - ggpubr

```{r}
STF_Covid_19 %>% select(Decisao,Tempo_decisao) %>% drop_na() %>%
  mutate(Resultado_julgamento = str_detect(Decisao,"1"),Resultado_julgamento = case_when(Resultado_julgamento==TRUE~"Sucesso",Resultado_julgamento==FALSE~"Insucesso")) %>% 
ggpubr::ggerrorplot(x = "Resultado_julgamento", y = "Tempo_decisao",
                    color = "Resultado_julgamento",position = position_dodge2(0.9)) +
stat_compare_means(method = "t.test") + theme(legend.position = "right")
```

## Efeito tamanho (*effect-size*)

```{r}
STF_Covid_19 %>% select(Decisao,Tempo_decisao) %>% drop_na() %>%
  mutate(Resultado_julgamento = str_detect(Decisao,"1"),
         Resultado_julgamento = case_when(Resultado_julgamento==TRUE~"Sucesso",
         Resultado_julgamento==FALSE~"Insucesso")) %>% 
  effectsize::cohens_d("Tempo_decisao","Resulatado_julgamento",data=.)
```

## Conclusões: Resultado do Teste t e do *effect size*

Em razão do teste t, encontrou-se um p-valor de 0.0000048 < 0.05. **Esse valor indica que não se tem evidência nos dados que demonstre identidade significativa entre a MEDIA A e a MEDIA B. Ou seja, rejeita-se a hipótese H0 de que o tempo médio de julgamento das ações relativas à Covid-19 deferidas (Sucesso) seria igual ao das ações indeferidas (Insucesso).**

Por outro lado, dado que o poder de um teste  estatístico	 corresponde	 à	probabilidade	 de	 rejeitar	 corretamente	 a	 hipótese	 nula, é necessário, além do exame do nível de significância e, portanto, do p-valor, investigar o	 tamanho	 do	 efeito (TDE): *effect size*. **Pode-se definir o TDE como sendo o	“grau	em	que	a	hipótese	nula	é	falsa”	ou,	ainda, o	 “grau	 em	 que	 um	 fenómeno	 está	 presente	 na	população”.** O d	de	Cohen	é	uma	medida	comum	do	TDE	 para	 testes	t com	 grupos	 independentes. Costuma-se classificar os	 d de Cohen em	 pequeno (0.20 a 0.49), moderado (0.50 a 0.79) e	grande (0.80 a 1.29). **O d encontrado foi de 0.26, ou seja, um d pequeno. Esse resultado significa que a diferenças entre as médias foi de aproximadamente 1/4 de desvio-padrão. Pode-se interpretar um d de 0,26 da seguinte maneira (interpolação linear da Tabela 4 do texto citado na nota de rodapé 1): (a) A probabilidade de uma ação deferida sobre a Covid-19 ter um tampo médio de julgamento superior a uma indeferida é de 60,24%; e (b) 57,28% das ações deferidas (Sucesso) têm tempo de julgamento superior ao das ações indeferidas (Insucesso). Parece que o achado não é assim tão convincente.** ^[ESPÍRITO SANTO, Helena; DANIEL, Fernanda. Calcular E Apresentar Tamanhos Do Efeito EM Trabalhos Científicos (1): As Limitações Do P< 0, 05 Na Análise De Diferenças De Médias De Dois Grupos (Calculating and Reporting Effect Sizes on Scientific Papers (1): P< 0.05 Limitations in the Analysis of Mean Differences of Two Groups). Revista Portuguesa de Investigação Comportamental e Social, v. 1, n. 1, p. 3-16, 2017.] 	 


